# 求助陈版：免费使用政府提供的固定资产作为科研器材该如何进行账务处理

提问人：mszqzc 时间：2020-11-17 09:50:00
IPO项目：政府机构为企业科研活动免费提供了研发器材等固定资产，产权不属于企业，政府也会每年去盘点该批设备，企业在以前年度没有对其做任何账务处理。这种情况下有两种处理意见： 1 、不做账务处理，仅在附注中披露资产使用情况； 2 、补提一笔费用，并同时确认其他收益。
问：请教陈版及各位老师，以上两种观点那种更合理一些，或者有无其他更合理的处理方式？感谢

回答人：chenyiwei
两种做法均可，分别对应于政府补助的总额法和净额法。需注意对所有同类或类似补助一贯运用。